

A PROPOS

Jeune marocaine de 36ans de Youssoufia.

Je suis apprenante en première année Développement web, à la recherche d'un stage pour consolider mes connaissances et mon savoir-faire tout en m'imprégnant du contexte du monde professionnel et de ses contraintes en termes de délais.

J'ai acquis les compétences de base nécessaire à la conception et le développement d'un site ou d'une application web.

Grace aux technologies que je maitrise et certains outils de gestion de projet, je suis capable de participer à la réalisation des nouveaux projets et mettre mon savoir et savoir-faire au service de votre établissement pour assurer des activités de la conception et de la programmation.

REALISATIONS

https://github.com/sana-ben036

QUALITES PERSONNELLES

Disciplinée et responsable Travail collaboratif Apprentissage autonome

LOISIRS

Le voyage La lecture des romans

Workflow & Gestion projet GitHub, TRELLO et NPM

SANA BENGANNOUNE

STAGIAIRE EN DEVELOPPEMENT WEB

LinkedIn:

linkedin.com/in/sana-bengannoune-546753162

E-MAIL:

Sana.bengannoune@gmail.com

TELEPHONE: +212 633 995 356

LANGUE: Trilingue
Arabe Français Anglais

FORMATIONS

Youcode à Youssoufia

de 10/2019 à Aujourd'hui

Apprenante en première année, formation professionnelle en développement web

ISTA à Marrakech

de 9/2005 à 7/2007

Diplôme de Technicienne spécialisée en Réseaux et systèmes informatiques (Assez bien)

Université Cadi Ayyad à Marrakech

de 9/2002 à 7/2005

Deuxième année universitaire en sciences économiques et gestion

Lycée Kachekat à Youssoufia

de 9 /2001 à 7/2002

Baccalauréat en sciences expérimentales (Assez bien)

PARCOURS PROFESSIONNEL

Assistante de direction Nuzum Global-IT solution

de 9/2009 à 11 /2019

Marrakech

- Assister les réunions avec les clients et le service IT
 - Suivre les projets en cours de réalisation
 - Gérer le contenu web

Technicienne Informatique

de 1/2009 à 6/2009

SRTTC des travaux topographiques et cadastraux

Marrakech

- Suivre et traiter les dossiers des projets
- Réaliser des plants pour les Terrains ou les immeubles à l'aide des logiciels informatiques
- Traiter des rapports et des PV

Service Informatique Groupe OCP

de 3/2007 à 5/2007 Youssoufia

Α

- Installation et administration Réseau informatique
- Installation et administration de pack informatique
- Maintenance de premier niveau

Wilaya

Marrakech

- La saisie des données
- Le traitement des dossiers

COMPÉTENCES

Maquettage d'une application / d'un site web

✓ Balsamia, Photoshop et Adobe XD

Réalisation d'une interface utilisateur web statique/dynamique

✓ HTML, CSS et JAVASCRIPT

Développer la partie back-end d'une application web ou web mobile ${\sf SQL}, {\sf PHP}$